【裁判字號】    99,訴,578
【裁判日期】    990831
【裁判案由】    違反毒品危害防制條例
【裁判全文】
臺灣嘉義地方法院刑事判決               99年度訴字第578號
公  訴  人  臺灣嘉義地方法院檢察署檢察官
被      告  乙○○
            甲○○
上列被告等因違反毒品危害防制條例等案件，經檢察官提起公訴
（99年度偵字第4224號、99年度毒偵字第935號），被告等於準
備程序各就被訴事實為均有罪之陳述，本院合議庭裁定由受命法
官獨任以簡式審判程序審理判決如下：
    主  文
乙○○施用第一級毒品，累犯，處有期徒刑捌月；又共同持有第
一級毒品，累犯，處拘役肆拾日，如易科罰金，以新臺幣壹仟元
折算壹日，扣案海洛因壹包（驗餘淨重零點零肆壹壹公克）沒收
銷燬之，其外包裝袋壹個沒收。
甲○○共同持有第一級毒品，累犯，處拘役肆拾日，如易科罰金
，以新臺幣壹仟元折算壹日，扣案海洛因壹包（驗餘淨重零點零
肆壹壹公克）沒收銷燬之，其外包裝袋壹個沒收。
    犯 罪 事 實 及 理 由
一、犯罪事實：
 (一) 乙○○前因施用毒品案件，依本院93年度毒聲字第5號裁定
    送觀察、勒戒後，認無繼續施用傾向，於民國93年1月28日
    執行完畢釋放出所，經臺灣嘉義地方法院檢察署檢察官以93
    年度毒偵緝字第9號為不起訴處分確定。嗣於上開觀察、勒
    戒執行完畢釋放後5年內，復迭於93、95、96年間，屢屢施
    用毒品，均經判處罪刑確定。詎乙○○仍不知悔改，復基於
    施用第一級毒品之犯意，於99年5月22日下午10時許回溯三
    、四天內之某時（不含當日下午8時40分許為警查獲下述持
    有海洛因後之時間），在嘉義市○○路附近公園廁所內，以
    將海洛因攙水溶解置於針筒內注射入人體之方式，非法施用
    海洛因1次。
 (二) 乙○○、甲○○擬合資購買海洛因施用，基於持有第一級毒
    品之犯意聯絡，二人於99年5月22日下午7時許相偕至嘉義市
    ○○路文化中心，各出資新臺幣（下同）250元向姓名不詳
    年約30歲綽號「阿忠」之男子價購500元之海洛因1包（淨重
    0.0419公克）而共同管領持有，然猶未及施用，即在同市○
    ○路地○道處為警查獲，並扣得上開海洛因1包。復經採驗
    尿液，由於乙○○之尿液檢體呈海洛因進入人體水解後之嗎
    啡陽性反應，因而查悉其前揭(一)施用海洛因之情。
二、證據：(1)被告乙○○、甲○○之自白；(2)尿液送驗編號與姓
    名對照表、臺灣檢驗科技股份有限公司濫用藥物尿液檢驗報
    告；(3)扣押筆錄、扣押物品目錄表、扣押物品照片；(4)扣押
    之海洛因（淨重0.0419公克，驗餘淨重0.0411公克）及行政
    院衛生署草屯療養院鑑定書；(5)臺灣嘉義地方法院檢察署刑
    案資料查註紀錄表及臺灣高等法院被告前案紀錄表。
三、毒品施用後，於尿液中可檢出之最大時限，與施用劑量、施
    用頻率、施用方式、施用者飲水量之多寡、個人體質、代謝
    情況、檢體收受時間及所用檢測方法之靈敏度等因素有關，
    因個案而異，依文獻記載，施用海洛因後，一般於尿液中可
    檢出之最大時限，海洛因約為2至4天之情，經行政院衛生署
    管制藥品管理局92年3月10日管檢字第0920001495號函說明
    綦詳（行政院衛生署管制藥品管理局編印《濫用藥物檢驗相
    關解釋彙編》參照）。是被告乙○○有關係採驗尿液前約三
    、四天施用海洛因之任意性自白，核與事實相符。
四、按海洛因係毒品危害防制條例第2條第2項第1款所定之第一
    級毒品。核被告乙○○如犯罪事實(一)、(二)所為，分係犯毒品
    危害防制條例第10條第1項之施用第一級毒品罪、第11條第1
    項之持有第一級毒品罪。被告甲○○如犯罪事實(二)所為，則
    係犯毒品危害防制條例第11條第1項之持有第一級毒品罪。
    被告乙○○如犯罪事實(一)為施用而持有第一級毒品海洛因之
    行為，應為該施用之高度行為所吸收，不另論罪。被告乙○
    ○、甲○○就所犯持有第一級毒品罪，有犯意聯絡及行為分
    擔，為共同正犯。
五、被告乙○○前因違反毒品危害防制條例等案件均經判決確定
    ，嗣分經本院97年度聲字第840號裁定應執行有期徒刑9月確
    定、96年度聲減字第1908號裁定應執行有期徒刑5月確定，
    入監接續執行後縮短刑期假釋出監付保護管束，迨98年4月
    15 日保護管束期滿未經撤銷假釋，其未執行之刑，以已執
    行論而執行完畢。被告甲○○前因盜匪等案件均經判決確定
    ，經臺灣高等法院臺南分院86年度聲字第46號裁定應執行有
    期徒刑8月6月確定，入監執行後假釋出監，嗣假釋遭撤銷，
    復入監執行殘刑4年1日，迨94年5月27日縮短刑期執行完畢
    ，翌日出監。均有被告乙○○、甲○○之臺灣嘉義地方法院
    檢察署刑案資料查註紀錄表及臺灣高等法院前案紀錄表在卷
    可稽。被告二人於受徒刑之執行完畢後，五年以內故意再犯
    本件有期徒刑以上之各罪，均為累犯，均應依法各加重其刑
    。
六、爰審酌被告乙○○、甲○○施用毒品之歷史，猶不知悛悔，
    意志不堅，復仍施用之動機，主要雖係戕害自身健康，然施
    用毒品流弊所及，危害甚鉅，非可輕縱，姑念渠等均坦承犯
    行，表達將警惕自新之態度良好，另考量渠等智識程度、生
    活狀況等一切情狀，各量處如主文所示之刑。被告乙○○、
    甲○○各宣告拘役部分，並均諭知易科罰金之折算標準。
七、扣案毒品海洛因1包（淨重0.0419公克）係查獲之第一級毒
    品，其驗餘淨重0.0411公克，應依毒品危害防制條例第18條
    第1項前段規定沒收銷燬之。而被告乙○○、甲○○所共有
    用以裝盛並防止該海洛因裸露、逸出及潮濕之外包裝袋1個
    ，係供被告二人為便利持有該海洛因所用之物，應依刑法第
    38條第1項第2款之規定併予宣告沒收。
八、依刑事訴訟法第273條之1第1項、第299條第1項前段、第310
    條之2、第454條，毒品危害防制條例第10條第1項、第11條
    第1項、第18條第1項前段，刑法第11條、第47條第1項、第
    41條第1項前段、第38條第1項第2款，判決如主文。
九、如對本判決上訴，須於判決送達後10日內向本院提出上訴狀
    （應附繕本）。
中    華    民    國    99    年    8     月    31    日
                      刑事第四庭法  官  蔡憲德
以上正本證明與原本無異。
如不服本判決應於收受判決後10日內向本院提出上訴書狀，並應
敘述具體理由；其未敘述上訴理由者，應於上訴期間屆滿後20日
內向本院補提理由書（均須按他造當事人之人數附繕本）「切勿
逕送上級法院」。
中    華    民    國    99    年    8     月    31    日
                                書記官  李珈慧
附錄本案論罪科刑法條
毒品危害防制條例
第10條第1項：
  施用第一級毒品者，處六月以上五年以下有期徒刑。
第11條第1項：
  持有第一級毒品者，處三年以下有期徒刑、拘役或新臺幣五萬
  元以下罰金。

司法院資訊處製作；財團法人民間司法改革基金會備份。
